【裁判字號】    97,訴,914
【裁判日期】    971117
【裁判案由】    毒品危害防制條例
【裁判全文】
臺灣基隆地方法院刑事判決               97年度訴字第914號
公  訴  人  臺灣基隆地方法院檢察署檢察官
被      告  乙○○
                    （現於台灣基隆看守所另案羈押中）
上列被告因毒品危害防制條例案件，經檢察官提起公訴（97年度
毒偵字第1075、1163號），因被告於準備程序中為有罪之陳述，
經本院合議庭裁定由受命法官獨任行簡式審判程序，判決如下：
    主  文
乙○○施用第一級毒品，累犯，處有期徒刑柒月，又施用第一級
毒品，累犯，處有期徒刑柒月，扣案之第一級毒品海洛因壹包驗
餘淨重零點壹陸伍伍公克，併同無從與之完全析離之分裝袋壹只
，沒收銷燬之。應執行有期徒刑拾壹月，扣案之第一級毒品海洛
因壹包驗餘淨重零點壹陸伍伍公克，併同無從與之完全析離之分
裝袋壹只，沒收銷燬之。
    事實及理由
一、本件犯罪事實、證據及應適用之法條，除下列應予補充或更
    正外，其餘均詳如起訴書之記載（如附件）：(1)犯罪事實欄
    一倒數第8行「復基於」等字更正為「復分別基於」等字，
    (2)犯罪事實欄一倒數第7行「13時42分」及「17時12分許」
    等字均刪除，分別更正為「中午某時」等字，(3)犯罪事實欄
    一倒數第6行「為警採尿液前24小時內之某時，在不詳處所
    」等字刪除，更正為「分別在其基隆市○○區○○街84巷
    42號住處內，以針筒注射靜脈之方式」等字，(4)犯罪事實欄
    一倒數第2行「毛重0.4公克」等字刪除，更正為「淨重0.16
    70公克」等字，(5)證據補充「被告於本院中之自白、基隆市
    警察局第四分局偵辦毒品案件尿液檢體對照表、應受尿液採
    驗人尿液檢體採集送驗紀錄表、交通部民用航空局航空醫務
    中心毒品鑑定書各1紙」。
二、刑之酌科
    本院審酌被告犯罪之動機、曾有施用毒品之前科仍不知戒除
    ，惟其犯後坦承犯行、所犯乃戕害自己身心健康，尚未危及
    他人等一切情狀，量處如主文所示之刑，並定應執行刑。
三、沒收
    扣案之白色粉末1包（淨重0.1670公克，取樣0.0015公克，
    驗餘重0.1655公克），核屬毒品危害防制條例所明定列管之
    第一級毒品海洛因，併同無法與之完全析離之分裝袋1只，
    應依毒品危害防制條例第18條第1項前段規定，宣告沒收併
    銷燬之。
四、據上論斷，應依刑事訴訟法第273條之1第1項、第299條第1
    項前段、第310條之2、第454條，毒品危害防制條例第10條
    第1項、第18條第1項、第23條第2項，刑法第11條前段、第
    47 條第1項、第51條第5款，判決如主文。
本案經檢察官丙○○到庭執行職務。
中    華    民    國    97    年    11    月    17   日
                  刑事第一庭法    官  鄭培麗
以上正本證明與原本無異。
對於本件判決如有不服，應於收受送達後10日內，向本院提出上
訴書狀，上訴於臺灣高等法院，並按他造當事人之人數附具繕本
。
中    華    民    國    97    年    11    月    17   日
                            書 記 官  湯惠芳
附錄論罪法條：
毒品危害防制條例第10條第一項
施用第一級毒品者，處 6 月以上 5 年以下有期徒刑。
附件：
臺灣基隆地方法院檢察署檢察官起訴書
                                    97年度毒偵字第1075號
                                    97年度毒偵字第1163號
    被      告  乙○○  男  38歲（民國○○年○月○日生）
                        住屏東縣枋寮鄉○○路338號
                        居基隆市○○區○○街84巷42號
                        身分證統一編號：Ｚ000000000號
上列被告因違反毒品危害防制條例案件，業經偵查終結，認應提
起公訴，茲敘述犯罪事實、證據並所犯法條如下：
        犯罪事實
一、乙○○前因搶奪案件，經臺灣基隆地方法院判處應執行有期
    徒刑7月確定，甫於民國96年7月12日執行完畢，亦曾因施用
    毒品案件，經觀察、勒戒後，認有繼續施用毒品之傾向，經
    臺灣基隆地方法院裁定令入戒治處所施以強制戒治，於95
    年10月12日期滿執行完畢，並經本署檢察官於95年8月31日
    ，以95年度戒毒偵字第29號不起訴處分書為不起訴處分確定
    。乙○○猶不知悔改，復基於施用第一級毒品海洛因之犯意
    ，分別於97年3月24日13時42分及同年4月15日17時12分許為
    警採集尿液前24小時內之某日時，在不詳處所，分別施用第
    一級毒品海洛因各1次。嗣於97年3月24日13時42分許在警局
    接受採尿，送驗結果呈嗎啡陽性反應；再於97年4月15日15
    時許，為警在基隆市○○區○○街124巷48號查獲持有第一
    級毒品海洛因1包（毛重0.4公克），經採尿送驗，結果亦呈
    嗎啡陽性反應。
二、案經基隆市警察局第四分局報告偵辦。
        證據並所犯法條
一、訊據被告乙○○矢口否認上揭犯行，惟被告於97年3月24日
    13時42分及同年4月15日17時12分許為警採尿送驗之結果，
    均呈現嗎啡陽性反應之事實，有台灣檢驗科技股份有限公司
    濫用藥物檢驗報告及台灣尖端先進生技醫藥股份有限公司濫
    用藥物檢驗報告各1紙在卷可稽，顯見被告所辯殊不足採。
    本件事證明確，被告犯行堪以認定。
二、核被告所為，係違反毒品危害防制條例第10條第1項施用第
    一級毒品罪嫌。被告施用第一級毒品前後持有第一級毒品之
    低度行為，應為其施用第一級毒品之高度行為所吸收，不另
    論罪。又被告於受有期徒刑之執行完畢後，5年內故意再犯
    有期徒刑以上之罪，為累犯，請依刑法第47條第1項規定加
    重其刑。另扣案之毒品，請依毒品危害防制條例第18條第1
    項之規定宣告沒收銷燬之。
三、依毒品危害防制條例第23條第2項、刑事訴訟法第251條第1
    項提起公訴。
    此    致
臺灣基隆地方法院
中    華    民    國    97    年    5     月    26    日
                              檢  察  官  甲  ○  ○
本件正本證明與原本無異
中    華    民    國    97    年    6     月    2     日
                              書  記  官  闕  仲  偉
附錄所犯法條：
毒品危害防制條例第10條第1項
    施用第一級毒品者，處 6 月以上 5 年以下有期徒刑。


司法院資訊處製作；財團法人民間司法改革基金會備份。
